【裁判字號】    95,簡上,230
【裁判日期】    950816
【裁判案由】    毒品危害防制條例
【裁判全文】
臺灣桃園地方法院刑事判決             95年度簡上字第230號
上  訴  人  甲○○
即  被  告
上列上訴人即被告因毒品危害防制條例案件，不服95年4 月24日
本院桃園簡易庭94年度桃簡字第2527號第一審判決（聲請案號：
台灣桃園地方法院檢察署94年度毒偵字第5298號）提起上訴，本
院判決如下：
    主  文
原判決撤銷。
甲○○施用第二級毒品，累犯，處有期徒刑陸月，如易科罰金，
以參佰元折算壹日。扣案之第二級毒品甲基安非他命壹包、殘渣
袋壹包（合計驗餘毛重合計零點肆壹柒公克）均沒收銷燬之。
    事  實
一、甲○○前於民國90年間因施用毒品案件，經臺灣板橋地方法
    院裁定令入戒治處所施以強制戒治，嗣經裁定停止戒治並交
    付保護管束，於92年11月2 日交付保護管束期滿執行完畢。
    該次施用毒品犯行，並經臺灣板橋地方法院以90年度易字第
    3892號判決判處有期徒刑8 月，經臺灣高等法院以91年度上
    易字第712 號駁回上訴後確定；又因犯竊盜案件，經本院以
    91年度易字第2217號判決判處有期徒刑5 月確定，上開二罪
    接續執行，而於93年11月22日縮刑期滿執行完畢。詎甲○○
    猶不知悛悔，於前開強制戒治及有期徒刑執行完畢釋放後5
    年內，復基於施用第二級毒品甲基安非他命之犯意，於94年
    9 月14日某時許，在桃園縣龜山鄉○○路某工廠內，將甲基
    安非他命置於錫箔紙上燒烤吸食煙霧之方式，施用第二級毒
    品甲基安非他命1 次。嗣為警於同日下午5 時30分許，在桃
    園縣龜山鄉○○路229 巷143 弄24號查獲並扣得甲基安非他
    命及安非他命殘渣袋各1 包（2 包合計驗餘毛重合計0.417
    ）。
二、案經台北縣政府警察局土城分局報請臺灣桃園地方法院檢察
    署檢察官偵查後聲請以簡易判決處刑。
    理  由
一、上開犯罪事實，業據被告甲○○於警詢及偵查中坦承不諱，
    而被告為警查獲後所採集之尿液經送臺灣檢驗科技股份有限
    公司檢驗結果，呈現安非他命及甲基安非他命均陽性，此有
    該公司94年10月12日濫用藥物尿液檢驗報告1 紙附卷可稽。
    再警方人員在現場查獲之白色結晶體及殘留有白色結晶體之
    袋子各1 包，經送驗結果，該白色結晶體及殘渣確均為第二
    級毒品甲基安非他命，其毛重合計為0.417 公克等情，亦有
    行政院衛生署管制藥品管理局管檢字第0940011271號檢驗成
    績書1 紙在卷可稽。本件事證明確，被告上開犯行可以認定
    。
二、查被告行為後，94年1月7日修正公布之刑法業於95年7月1日
    起施行。比較時上開行為及修正時之刑法何者對行為人有利
    或不利，應就罪刑有關之共犯、未遂犯、想像競合犯、牽連
    犯、連續犯、結合犯，以及累犯加重、自首減輕暨其他法定
    加減原因（如身分加減）與加減例等一切情形，綜其全部罪
    刑之結果而為比較（最高法院95年5月23日95年度第8次刑事
    庭會議決議參照）。上開修正之刑法規定，其中與本件有關
    者如下：(1)累犯部分：修正前刑法第47條規定：「受有期徒
    刑之執行完畢，或受無期徒刑或有期徒刑一部之執行而赦免
    後，5 年以內再犯有期徒刑以上之罪者，為累犯，加重本刑
    至二分之一。」，修正後刑法第47條第1 項規定：「受徒刑
    之執行完畢，或一部之執行而赦免後，5 年以內故意再犯有
    期徒刑以上之罪者，為累犯，加重本刑至二分之一。」、(2)
    易科罰金之折算標準部分：修正前刑法第41條第1 項前段規
    定：「犯最重本刑為5 年以下有期徒刑以下之刑之罪，而受
    6 個月以下有期徒刑或拘役之宣告，因身體、教育、職業、
    家庭之關係或其他正當事由，執行顯有困難者，得以1 元以
    上3 元以下折算1 日，易科罰金。」，另被告行為時之易科
    罰金折算標準，修正前罰金罰鍰提高標準條例第2 條前段（
    現已刪除）規定，就其原定數額提高為100 倍折算1 日，則
    本件被告行為時之易科罰金折算標準，應以銀元300 元折算
    1 日，經折算為新臺幣後，應以新臺幣900 元折算為1 日；
    修正後刑法第41條第1 項前段則規定：「犯最重本刑為5 年
    以下有期徒刑以下之刑之罪，而受6 個月以下有期徒刑或拘
    役之宣告者，得以新臺幣1,000 元、2,000 元或3,000 元折
    算1 日，易科罰金。」此項修正屬科刑規範事項之變更，其
    折算標準為裁判時所應諭知，亦屬法律變更。經綜合比較前
    述新、舊法結果，修正後規定並未較有利於行為人，則應依
    修正後刑法第2 條第1 項前段規定，適用行為時（即修正前
    ）之法律。
三、核被告所為，係犯毒品危害防制條例第10條第2 項之施用第
    二級毒品罪。其持有第二級毒品甲基安非他命之行為，應為
    施用第二級毒品之高度行為所吸收，不另論處。被告前有上
    述犯罪、科刑及執行之情形，有台灣高等法院被告前案紀錄
    表1 份可稽，其於有期徒刑行完畢後，5 年之內故意再犯本
    件有期徒刑以上之罪，依修正前刑法第47條之規定，為累犯
    ，應加重其刑。被告未具理由提起本件上訴，本院認其上訴
    為無理由，本應駁回，惟原審判決未及比較、適用上開新、
    舊法之規定，於法尚有未合，應予撤銷。爰審酌被告犯罪之
    目的、動機、手段、被告之品行、智識程度、被告施用毒品
    係自殘行為，惟其已有多次施用毒品犯行，且經國家予以觀
    察、勒戒及強制戒治等保安處分，仍不知警惕，再次施用及
    被告犯罪後坦承犯行之態度等一切情狀，量處如主文第二項
    所示之刑，併依修正前刑法第41條第1 項前段、修正前罰金
    罰鍰提高標準條例第2 條規定，諭知易科罰金之折算標準。
四、扣案之附有第二級毒品甲基安非他命之殘渣袋，因與其上之
    甲基安非他命殘渣已無法析離，與另1 包扣案之甲基安非他
    命併依毒品危害防制條例第18條第1 項前段宣告沒收銷燬之
    。
五、被告經合法傳喚，無正當理由未到庭，爰不待其陳述，逕為
    判決。
六、據上論斷，應依刑事訴訟法第455 條之1 第3 項、第371 條
    、第369 條第1 項、第364 條、第299 條第1 項前段，毒品
    危害防制條例第10條第2 項、第18條第1 項前段，刑法第2
    條第1 項前段、修正前刑法第11條、修正前刑法第47條、修
    正前刑法第41條第1 項前段，修正前罰金罰鍰提高標準條例
    第2 條，判決如主文。
本案經檢察官李允鍊到庭執行職務。
中    華    民    國    95    年    8     月    16    日
                  刑事第二庭審判長法  官  徐培元
                                  法  官  尹  良
                                  法  官  潘進順
以上正本證明與原本無異。
不得上訴。
                                  書記官  李佩玲
中    華    民    國    95    年    8     月    16    日
附錄本件論罪科刑法條全文：
毒品危害防制條例第10條
施用第一級毒品者，處 6 月以上 5 年以下有期徒刑。
施用第二級毒品者，處 3 年以下有期徒刑。
（註：本件主文所諭知之有期徒刑如易科罰金之折算標準，係以
銀元為單位，1銀元折算新臺幣3元。）


司法院資訊處製作；財團法人民間司法改革基金會備份。
